# 请教陈版：关于样板工程及示范工程会计处理问题

提问人：云白白好运来 时间：2017-03-08 14:49:30
陈老师您好，现有一公司在技术层面获得重大突破，需要将技术转化为应用层面，针对某一行业进行应用转化，如石油行业将其产品产品及软件安装，进行实施监测。根据行业特点，安装成一套样板工程，此套设备不向客户收费，并且此试点与客户达成一致，作为实验场所，未来此行业有什么需求，都在此设备上进行修改调试，若其他客户有同样的需求可来此试点进行参观，这套设备其实是公司的产品，作为样板工程是否能作为固定资产进行核算？ 另外还有一类是示范工程，因为该公司产品之前是没有同类产品，是新的技术，所以若运用于石油行业，首先需要开技术研讨会，确定技术方案可行，然后安装师范工程，示范工程经过专家鉴定，认为此技术转化为应用阶段也是可行，然后专家在小批量生产增加示范工程时点，通过一段时间的运行，在根据反馈的数据制定行业标准，有了行业标准，该客户才能下真正的订单。那目前这些示范工程上面的设备并不确定能否获得收益，是否可以在开发支出进行归集核算，等后期标准制定后，若带来收益，再通过成本结转，若不能，当期作为研发费用一次性费用化？ 非常感谢

回答人：chenyiwei
建议参考《瑞华研究 2010 ～ 2016 汇编》之“问题1-1-15（固定资产达到预定可使用状态的判断——试验用设备达到预定可使用状态的判断）”。